臺灣高雄地方法院刑事判決　　　　　　　94年度訴字第3619號
公　訴　人　臺灣高雄地方法院檢察署檢察官
被　　　告　乙○○
上列被告因毒品危害防制條例案件，經檢察官提起公訴（94年度
毒偵字第8259號），嗣因被告就被訴事實為有罪之陳述，經本院
告知簡式審判程序意旨，並聽取公訴人及被告之意見後，本院合
議庭裁定由受命法官獨任依簡式審判程序審理，判決如下：
    主  文
乙○○連續施用第一級毒品，處有期徒刑柒月。扣案之第一級毒
品海洛因壹小包（淨重零點壹壹公克，空包裝重零點壹柒公克）
沒收銷燬之。
    事  實
一、乙○○前於民國89年間因施用毒品案件，經本院以89年度毒
    聲字第5602號裁定送觀察、勒戒後，認有繼續施用毒品之傾
    向，由本院以89年度毒聲字第6258號裁定令入戒治處所施以
    強制戒治，期間經評定為合格，經本院以90年度毒聲字第41
    2 號裁定停止戒治，所餘戒治期間付保護管束，後於保護管
    束期間再經本院以90年度毒聲字第4336號裁定撤銷停止戒治
    ，令入戒治處所執行所餘強制戒治期間，於91年1 月21日執
    行完畢，並經臺灣高雄地方法院檢察署檢察官於91年8 月24
    日以91年度戒毒戒毒偵字第764 號為不起訴處分確定。詎乙
    ○○仍不知悔改，明知海洛因為毒品危害防制條例第2 條第
    2 項第1 款之第一級毒品，竟基於施用海洛因之概括犯意，
    自94年6 月間某日起至94年9 月1 日下午1 時許止，在其位
    於高雄縣美濃鎮○○○里○○路146 號之住處，以將海洛因
    摻入香菸內點燃吸食之方式，平均每日施用4 、5 次之頻率
    ，連續施用第一級毒品海洛因多次。嗣於94年9 月2 日下午
    3 時許，在高雄縣美濃鎮○○里○○街○○道路旁，因形跡
    可疑為警查獲，當場扣得第一級毒品海洛因1 小包（淨重
    0.11 公 克，空包裝重0.17公克），復於同日經警採其尿液
    送驗後，發現有海洛因代謝後之嗎啡陽性反應，始悉上情。
二、案經高雄縣政府警察局旗山分局報請臺灣高雄地方法院檢察
    署檢察官偵查起訴。
    理  由
壹、程序部分：
    本件被告乙○○所犯為死刑、無期徒刑或最輕本刑為3 年以
    上有期徒刑以外之罪，其於準備程序中就被訴事實為有罪之
    陳述，經法官告知簡式審判程序之旨，並聽取公訴人及被告
    之意見後，依刑事訴訟法第273 條之1 第1 項、第284 條之
    1 ，裁定本件由受命法官獨任進行簡式審判程序，合先敘明
    。
貳、實體部分：
一、上揭事實，已據被告於本院審理中坦承不諱，且其於94年9
    月2 日所採驗之尿液，經送往臺灣檢驗科技股份有限公司以
    GC/MS 方法（氣相層析/ 質譜儀法）檢驗，結果均係呈嗎啡
    及甲基安非他命陽性反應，此有卷附該公司94年9 月20日報
    告編號KＺ000000000000號濫用藥物尿液檢驗報告1 紙可憑（
    見本院卷第18頁）；另扣案之不明粉末1 小包，經送往法務
    部調查局鑑定，結果確含第一級毒品海洛因成分，此有該局
    94年11月17日調科壹字第220021477 號鑑定通知書1 紙在卷
    可佐（見本院卷第21頁），足認被告上開自白確與事實相符
    ，洵堪採為論罪科刑之依據。
二、又被告於89年間因施用毒品案件，經本院以89年度毒聲字第
    56 02 號裁定送觀察、勒戒後，認有繼續施用毒品之傾向，
    由本院以89年度毒聲字第6258號裁定令入戒治處所施以強制
    戒治，期間經評定為合格，經本院以90年度毒聲字第41 2號
    裁定停止戒治，所餘戒治期間付保護管束，後於保護管束期
    間再經本院以90年度毒聲字第4336號裁定撤銷停止戒治，令
    入戒治處所執行所餘強制戒治期間，於91年1 月21日執行完
    畢，並經臺灣高雄地方法院檢察署檢察官於91年8 月24日以
    91 年 度戒毒戒毒偵字第764 號為不起訴處分確定等情，有
    臺灣高等法院被告前案紀錄表、本院被告院內索引卡紀錄表
    、被告刑案資料查註紀錄表、全國施用毒品案件紀錄表各1
    份在卷可稽，被告於強制戒治執行完畢釋放後，5 年內再為
    本件施用毒品犯行，自應依法論罪科刑。是以本件事證明確
    ，被告犯行堪以認定。
三、按海洛因係毒品危害防制條例第2 條第2 項第1 款所稱之第
    一級毒品，是被告施用海洛因之行為，係犯該條例第10條第
    1 項之施用第一級毒品罪。被告持有第一級毒品，嗣進而施
    用之，持有之低度行為應為施用之高度行為所吸收，不另論
    罪。又被告多次施用第一級毒品犯行，時間緊接、手法相同
    ，顯係觸犯構成要件相同之罪，為連續犯，應依刑法第56條
    之規定，論以一罪，並加重其刑。
四、爰審酌被告前已因施用毒品案件經觀察、勒戒及強制戒治，
    本應徹底戒除毒癮，不料其竟仍繼續施用毒品，已如上述，
    顯見其並無戒除毒害之決心，本不宜寬貸，惟念其施用毒品
    乃自戕一己之身體健康，並具有病患性人格之特質，行為本
    身對社會所造成之危害並非直接、鉅大，且犯後終知能坦承
    犯行、態度尚可等一切情狀，量處如主文所示之刑，以資懲
    儆。
五、末按查獲之第一、二級毒品及專供製造或施用第一、二級毒
    品之器具，不問屬於犯人與否，均沒收銷燬之，毒品危害防
    制條例第18條第1 項前段定有明文。查扣案之不明粉末1 小
    包，經鑑定結果確含第一級毒品海洛因之成分，業如上述，
    且盛裝上開扣案毒品1 包之空包裝袋（重0.17公克），雖經
    法務部調查局與其所盛裝之第一級毒品海洛因分別鑑析其重
    量，有法務部調查局前開鑑定通知書1 紙在卷可憑，惟因法
    務部調查局一般係以傾倒之方式，將包裝袋內之第一級毒品
    海洛因倒出而與包裝袋分離而稱重，必要時，輔以刮杓刮取
    袋內粉末，然無論依何種方式分離，包裝袋內均有極微量之
    第一級毒品海洛因殘留，業經法務部調查局93年3 月19日調
    科壹字第09300113060 號函釋在案，此為本院職務上已知之
    事實，足認前開空包裝袋（重0.17公克），內含極微量第一
    級毒品海洛因殘留而無法析離，均應整體視為查獲之第一級
    毒品海洛因，依毒品危害防制條例第18條第1 項前段之規定
    ，不問屬於犯人與否，均宣告沒收銷燬之。
據上論斷，應依刑事訴訟法第273 條之1 第1 項、第284 條之1
、第299 條第1 項前段，毒品危害防制條例第10條第1 項、第18
條第1 項前段，刑法第11條、第56條，判決如主文。
本案經檢察官甲○○到庭執行職務。
中　　華　　民　　國　　94　　年　　12　　月　　23　　日
                  刑事第三庭    法　官  錢衍蓁
以上正本證明與原本無異。
如不服本判決，應於判決送達後10日內，向本院提出上訴狀。
中　　華　　民　　國　　94　　年　　12　　月　　23　　日
                                書記官    鄭淑臻
附錄本案論罪科刑法條：
毒品危害防制條例第10條第1項
施用第一級毒品者，處6月以上5年以下有期徒刑。
